臺灣臺中地方法院刑事判決　　　　　　100年度智簡上字第5號
公　訴　人　臺灣臺中地方法院檢察署檢察官
上　訴　人
即　被　告　黃春綢
上列上訴人即被告因違反商標法案件，不服本院臺中簡易庭99年
度中智簡字第97號中華民國99年12月31日第一審判決（聲請簡易
判決處刑案號：99年度偵字第15743號），提起上訴，本院管轄
第二審合議庭判決如下︰
    主  文
上訴駁回。
黃春綢緩刑貳年，並應依附件二即本院一百年度司中調字第九五
五號調解程序筆錄、附件三即本院一百年度司中調字第九五六號
調解程序筆錄所載調解內容履行賠償義務。
    事實及理由
一、本案經本院審理結果，認第一審判決除附件聲請簡易判決處
    刑書犯罪事實欄(一)第2行「在臺中市○○鄉○○路2段447號
    旁攤位前」應更正為「在臺中縣大里市（現改制為臺中市大
    里區）內新市場內」外，認事用法及量刑均無不當，應予維
    持，並引用第一審判決書記載之事實、證據及理由（如附件
    一）。
二、上訴人即被告黃春綢（下稱被告）上訴意旨略以：被告丈夫
    已74歲，且因直腸癌、胃癌開刀，現仍化療中，僅由被告在
    市場擺地攤，維持生計，另被告業與告訴人達成和解，請求
    從輕量刑等語。
三、按量刑之輕重係屬事實審法院得依職權自由裁量之事項，苟
    已斟酌刑法第57條各款所列情狀而未逾法定刑度，即不得遽
    指為違法。且在同一犯罪事實與情節，如別無其他加重或減
    輕之原因，下級審法院量定之刑，亦無過重或失輕之不當情
    形，則上級審法院對下級審法院之職權行使，原則上應予尊
    重（最高法院85年度臺上字第2446號判決意旨參照）。原審
    參酌被告犯罪情節、素行、犯後坦承犯行、仿冒物品數量、
    販賣期間、所獲利潤等一切情狀，依其職權行使，於法定刑
    度內量處被告拘役45日，並諭知易科罰金之折算標準，核無
    違誤或不當之處，被告以請求從輕量刑為由，提起上訴，為
    無理由，應予駁回。
四、再被告前未曾因故意犯罪受有期徒刑以上刑之宣告，有臺灣
    臺中地方法院檢察署刑案資料查註紀錄表及臺灣高等法院被
    告前案紀錄表各1份在卷可考，雖因一時失慮，致罹刑典，
    然其既與告訴人必爾斯藍基股份有限公司、阿迪達斯公司均
    調解成立，並負起損害賠償責任，足認被告確有悔意，經此
    偵審程序與論罪科刑之教訓後，當應知所警惕，而無再犯之
    虞，本院認所宣告之刑，以暫不執行為適當，爰依刑法第74
    條第1項第1款，宣告緩刑2年；另為能督促被告確實履行調
    解內容，認有依照刑法第74條第2項第3款規定，命被告依附
    件二即本院100年度司中調字第955號調解程序筆錄、附件三
    即本院100年度司中調字第956號調解程序筆錄所載調解內容
    履行賠償義務之必要，爰併為此附負擔之宣告（被告如有違
    反所定負擔未履行賠償，且情節重大者，依刑法第75條之1
    第1項第4款規定，得撤銷緩刑宣告，執行宣告刑，併予敘明
    ）。
據上論斷，應依刑事訴訟法第455條之1第1項、第3項、第373條
、第368條，刑法第74條第1項第1款、第2項第3款，判決如主文
。
本件經檢察官黃永福到庭執行職務。
中    華    民    國   100    年    6     月    9     日
                  刑事第十五庭  審判長法官  劉國賓
                                      法官  柯雅惠
                                      法官  鄭舜元
以上正本證明與原本無異。
本件不得上訴。
                                      書記官  黃聖心
中    華    民    國   100    年    6     月    9     日
附錄：論罪科刑法條
商標法第82條
明知為前條商品而販賣、意圖販賣而陳列、輸出或輸入者，處1
年以下有期徒刑、拘役或科或併科新臺幣5萬元以下罰金。